【裁判字號】    98,抗,231
【裁判日期】    981030
【裁判案由】    撤銷支付命令確定證明書
【裁判全文】
臺灣高等法院臺南分院民事裁定  98年度抗字第231號
抗  告  人  甲○○
上列抗告人與相對人即債權人元大商業銀行斗信分行間聲請撤
銷支付命令確定證明書事件，抗告人對於中華民國98年9月14日
臺灣雲林地方法院裁定（85年度促字第5525號），提起抗告，本
院裁定如下：
    主  文
抗告駁回。
抗告訴訟費用新台幣壹仟元由抗告人負擔。
    理  由
一、抗告意旨略以：原審前依督促程序，對抗告人所發85年度促
    字第5525號支付命令（下稱系爭支付命令），雖於民國（下
    同）85年11月20日送達，因未獲會晤抗告人，而交與抗告人
    前夫之弟張晉嘉。但張晉嘉設籍雲林縣斗六市鎮○里鎮○路
    87號，與抗告人並非同居一戶共同生活，非抗告人之同居人
    ，抗告人亦未領取上開支付命令，送達尚非合法，不生補充
    送達之效力，本件支付命令尚未確定。況抗告人並未於83年
    11月30日向相對人借款，亦未在擔保放款借據上簽名、蓋章
    ，相對人所提出之借據係抗告人前夫所偽造，對抗告人不生
    效力。為此，提起抗告求為廢棄原裁定，並撤銷支付命令確
    定證明書等語。
二、經查，系爭支付命令送達抗告人時，因未會晤抗告人，而將
    該支付命令付予抗告人前夫弟弟張晉嘉。雖張晉嘉設籍雲林
    縣斗六市鎮○里鎮○路87號，與抗告人設籍同路89號僅比鄰
    而居。但查，系爭支付命令債權人斗六信用合作社（業經相
    對人合併），係對抗告人及抗告人前夫之父親張焰星聲請核
    發系爭支付命令，系爭支付命令除對抗告人送達外，並於85
    年11月20日送達居住於同路85號之張焰星，有各該送達證書
    附於支付命令影印卷可稽；嗣系爭支付命令因分別確定，經
    原審核發確定證明書，相對人持以向原審聲請對抗告人、張
    焰星等人強制執行，張焰星部分受償15,148,753元，其餘部
    分則核發債權憑證（見原審卷第16頁至第19頁），於執行過
    程中，抗告人及張焰星均未對系爭支付命令之效力提出異議
    ，抗告人就其當時確有居住於上開設籍地並未爭執，張晉嘉
    與抗告人及張焰星分別係叔嫂、媳翁關係，彼此又比鄰而居
    ，且法院文書為攸關權利之重要文件，按諸經驗法則，張晉
    嘉既已將該文書交付其父親，當無故意隱匿不交付系爭支付
    命令與嫂嫂即抗告人之理；抗告人主張未收受系爭支付命令
    而未發生送達效力，自非可採。至於抗告人另陳述未向相對
    人借款，或該借據係其前夫所偽造云云，係屬實體事項，尚
    非本件應予審酌之事項，且與系爭支付命令是否已確定無涉
    ，原審因而駁回抗告人之聲請，並無不合。抗告意旨指摘原
    裁定不當，求予廢棄，為無理由，應予駁回。
三、據上論結，本件抗告為無理由，依民事訴訟法第495條之1第
    1項、第449條第1項、第95條、第78條，裁定如主文。
中    華    民    國    98    年    10    月    30    日
                  民事第四庭    審判長法  官  吳上康
                                      法  官  王金龍
                                      法  官  陳珍如
上為正本係照原本作成。
本裁定除以適用法規顯有錯誤為理由外，不得再抗告。如提再抗
告（須附繕本），應於收受送達後10日內委任律師為代理人向本
院提出再抗告狀，並繳納再抗告費新台幣1千元。
中    華    民    國    98    年    10    月    30    日
                                      書記官  易慧玲
【附記】
民事訴訟法第495條之1第2項準用同法第466條之1第1、2項規定
：
(1)對於第二審判決上訴，上訴人應委任律師為訴訟代理人。但上
  訴人或其法定代理人具有律師資格者，不在此限。
(2)上訴人之配偶、三親等內之血親、二親等內之姻親，或上訴人
  為法人、中央或地方機關時，其所屬專任人員具有律師資格並
  經法院認為適當者，亦得為第三審訴訟代理人。
民事訴訟法第466條之2第1項：
  上訴人無資力委任訴訟代理人者，得依訴訟救助之規定，聲請
  第三審法院為之選任律師為其訴訟代理人。


司法院資訊處製作；財團法人民間司法改革基金會備份。
